# 成本分配问题

提问人：wx_63996c724123 时间：2022-12-14 20:23:54
背景资料：
被审计单位A公司与B客户签订受托加工合同，A公司为B客户提供代加工服务（生鲜乳加工为奶粉），根据新收入准则，由于生鲜乳控制权未转移至A公司，A公司需按照净额法确认收入。
问题如下：
合同约定奶粉出成率为98%，出成率不够98%的差额部分需补齐，但A公司普遍出成率高达99%，且从未有过出成率低于98%的情况；由于业务量大，超额生产出来的奶粉数量较多，该部分存货入库时是否可以考虑按照产量比例进行成本分摊？

回答人：chenyiwei
超额生产出来的奶粉归本企业所有，应理解为和一项非现金对价，即委托方以超额产出的实物商品作为支付加工费的方式。根据新收入准则第十八条规定，企业应当按照非现金对价的公允价值确定交易价格。非现金对价的公允价值不能合理估计的，企业应当参照其承诺向客户转让商品的单独售价间接确定交易价格。在按照奶粉的公允价值入账库存商品同时，贷记受托加工服务收入。这种情况下不存在成本分拆问题。